臺灣高等法院高雄分院刑事判決　　　　 96年度上易字第252號
上　訴　人　臺灣高雄地方法院檢察署檢察官
被　　　告　戊○○
　　　　　　　　　　　(
上列上訴人因被告竊盜案件，不服臺灣高雄地方法院95年度簡上
字第1392號中華民國96年2 月6 日第一審判決（聲請簡易判決處
刑案號：95年度偵字第16051 號，併辦案號：同署95年度偵字第
25312 號），提起上訴，本院依簡式審判程序判決如下：
     主  文
上訴駁回。
     事  實
一、戊○○前因違反妨害兵役治罪條例等案件，經法院判處有期
    徒刑7 月、5 月、8 月、10月確定，並經原審以民國92年度
    聲字第137 號裁定判處應執行有期徒刑2 年2 月確定；復於
    91年間再因毒品危害防制條例等案件，經原審以91年度訴字
    第2862號判決判處有期徒刑1 年、8 月，並定其應執行之刑
    為有期徒刑1 年6 月確定，2 者接續執行，於91年9 月12日
    入監服刑，於94年10月24日縮短刑期假釋付保護管束，於95
    年2 月2 日保護管束期滿、假釋未經撤銷視為執行完畢（構
    成累犯）。詎不知悔改，竟基於意圖為自己不法所有之概括
    犯意，連續：
  (一)於95年5 月30日上午8 時許稍前，在其位於高雄市○○區○○街46號4 樓之1 住處（下稱前開住處），徒手竊取胞兄丁○○所有之國際牌數位相機1 臺（價值約新臺幣（下同）1
    萬2,500 元）得手，並持往址設高雄市三民區○○○路624
    號之「億鑫當鋪」，典當予不知情之當舖員工徐銘毅，得款
    供己花用殆盡。
  (二)於同年6 月4 日上午10時許，在前開住處樓下，徒手竊取己○○所有，車牌號碼為XNH-579 號重型機車1 輛（價值約2
    萬7,000 元），得手後，將車體以200 元之代價轉賣予不知
    情之舊車車體收購商人，得款供己花用殆盡，至遭收購商人
    取下之車牌，則隨意棄置之。
  (三)於前開時、地，另徒手竊取丙○○所有，車牌號碼為ZEV-56
    7 號輕型機車1 輛（價值約3,000 元），得手後，亦將車體
    以200 元代價轉賣予前開收購商人，得款供己花用殆盡，至
    遭收購商人取下之車牌，則隨意棄置於地下室。
  (四)於同年6 月9 日下午4 時許前某時，途經在高雄市○○區○○路、六合路口之際，因見乙○○所有自用小客車之車窗未
    關上，乃徒手竊取放置於車內之皮包1 只（內有舊式身分證
    、全民健康保險卡、汽車駕駛執照、中餐丙級技術士證照各
    1 張）。
  (五)於同年6 月12日下午3 時30分許，在前開住處內，徒手竊取
    母親甲○所有之三洋牌音響機1 臺（價值約3,800 元），得
    手後，再度持往前開「億鑫當鋪」典當得款花用。
  (六)於同年6 月25日上午10時許稍前，在前開住處內，竊取胞兄
    丁○○所有之宏碁牌電腦主機及19吋液晶螢幕各1 臺（價值
    約為2 萬元），亦持往前開「億鑫當鋪」典當得款花用。
  (七)嗣先於同年6 月9 日下午3 時許，因經警發覺涉及施用毒品
    犯嫌，而帶同員警返回前開住處地下室執行搜索，並扣得前
    開車牌號碼ZEV-567 號車牌1 面（已發還予丙○○）；復於
    同年9 月20日上午10時許，為警持搜索票前往戊○○斯時位
    於高雄市○○區○○路188 號11樓之1 租屋處執行搜索，並
    當場扣得「億鑫當鋪」之當票1 紙及乙○○之證件（已發還
    予乙○○）等物，始循線查悉全情。
二、案經丁○○、乙○○、甲○訴由高雄市政府警察局三民第二
    分局，及丙○○訴由高雄市政府警察局左營分局，分別報請
    臺灣高雄地方法院檢察署檢察官偵查後，聲請逕以簡易判決
    處刑與移送併辦，原審改依通常程序審理。
     理  由
一、訊據被告對於前開犯罪事實於原審及本院審理時均坦承不諱
    ，核與證人即被害人丁○○、己○○、丙○○、乙○○、甲○於警詢中證述之發現失竊情節，及證人即「億鑫當鋪」員
    工徐銘毅於警詢中證述之收當經過，均大致相符，並有高雄
    市政府警察局車輛協尋及車牌遺失（尋獲）電腦輸入單、億
    鑫當鋪當票、當鋪收當物品登記簿、贓物認領保管單、蒐證
    照片、租賃契約書等件在卷可稽，足見被告之自白核與事實
    相符，可堪採信，本件事證明確，被告各該竊盜犯行均至堪
    認定。
二、查被告行為後，如附表所示之相關法律均業經變更，並俱於
    95年7 月1 日施行，玆經整體比較結果，裁判時法並未較為
    有利，從而依刑法第2 條第1 項規定，自應適用各該行為時
    法，亦即修正前法；至同日施行之刑法施行法第1 條之1 ，
    僅係規範如何將刑法分則罰金刑之單位由「銀元」轉換為「
    新臺幣」，未就各該分則之實際內涵加以變更，自均不生新
    舊法比較之問題，而應直接適用裁判時法，均合先敘明。是
    故核被告關於事實欄一(一)至(六)所為，均係犯刑法第320 條第
    1 項之竊盜罪。被告先後6 次竊盜犯行，時間緊接，手法相
    似，觸犯構成要件相同之罪名，顯係基於概括犯意反覆實施
    者，應依修正前刑法第56條規定，從一情節重者，亦即事實
    欄一(二)之竊盜犯行論以連續犯，並加重其刑；被告如事實欄
    一(一)、(四)至(六)所示之竊盜犯行，雖未據聲請簡易判決處刑（
    與起訴有同一效力），惟該部分與業經聲請簡易判決處刑之
    部分，既有連續犯之裁判上一罪關係，自為原聲請簡易判決
    處刑之效力所及，本院自得併予審理。末被告前因違反妨害
    兵役治罪條例等案件，經法院判處有期徒刑7 月、5 月、8
    月、10月確定，並經定其應執行之刑為有期徒刑2 年2 月確
    定；復於91年間再因毒品危害防制條例等案件，經原審以91
    年度訴字第2862號判決判處有期徒刑1 年、8 月，並定其應
    執行之刑為有期徒刑1 年6 月確定，2者接續執行，於91年9
    月12日入監服刑，於94年10月24日縮短刑期假釋付保護管束
    ，於95年2 月2 日保護管束期滿、假釋未經撤銷視為執行完
    畢乙情，有卷附臺灣高等法院被告前案紀錄表1 份可按，其
    於該有期徒刑執行完畢後，5 年內再犯本件有期徒刑以上之
    各罪，為累犯，應依修正前刑法第47條之規定加重其刑，並
    遞加之。
三、原審以原審簡易庭僅就被告關於事實欄一(二)、(三)之犯行予以
    論科，未及審酌檢察官移送併辦之其餘犯罪事實，自有未合
    。被告及公訴人亦執上開情詞提起上訴，為有理由，而將原
    審簡易庭之判決撤銷改判。除適用刑法第320 條第1 項、第
    2 條第1 項前段，修正前刑法第56條、第47條，刑法施行法
    第1 條之1 規定，並審酌被告年輕力壯，不思以正當途徑賺
    取所得，竟一再竊取他人財物，侵害他人財產權，所為誠屬
    不該，惟念被告於本院審理中全然坦承犯行、尚有悔悟之意
    ，及被告之生活狀況、智識程度與所竊物品價值等一切情狀
    ，量處有期徒刑10月，以資懲儆。經核原判決認事用法並無
    不合，量刑亦屬適度。公訴人上訴意旨雖指稱：原審量刑過
    輕不當，且未諭知強制工作，復未說明不予強制工作之理由
    云云。惟查被告雖有6 次行竊犯行，惟其中3 次係家中竊取
    其母及胞兄所有之物，而其餘3 次竊盜犯行情節非重，犯罪
    所得無多，則原審量處被告有期徒刑10月，尚屬允當。又就
    被告竊盜犯行之時間、次數、所竊財物及對象觀之，尚與一
    般慣竊之懶惰成習長期間且有計劃，而一再多次數以犯罪成
    為日常習慣之情形不同，應屬一時貪念所為之犯罪行為，而
    非有犯罪習慣之人，則原審不予宣告強制工作，難認不當。
    公訴人上訴意旨，仍執前詞，指摘原判決不當，為無理由，
    應予駁回。
據上論斷，應依刑事訴訟法第273 條之1 第1 項、第368 條，判
決如主文。
本案經檢察官陳宗吟到庭執行職務。
中　　華　　民　　國　　96　　年　　4 　　月　　26　　日
                  刑事第三庭    審判長法  官  周賢銳
                                      法  官  黃仁松
                                      法  官  謝宏宗
以上正本證明與原本無異。
本判決不得上訴。
中　　華　　民　　國　　96　　年　　4 　　月　　27　　日
　　　　　　　　　　　　　　　　　　　書記官  熊惠津
附錄本判決論罪科刑法條：
刑法第320條第1項
意圖為自己或第三人不法之所有，而竊取他人之動產者，為竊盜
罪，處5 年以下有期徒刑、拘役或5 百元以下罰金。
┌───────────────────────────────────────────────┐
│附表：                                                                                        │
├──────┬─────────────┬─────────────┬───────┬────┤
│相關變更條文│行為時法（下稱舊法）之內容│裁判時法（下稱新法）之內容│比  較  理  由│備    註│
├──────┼─────────────┼─────────────┼───────┼────┤
│【罰金刑最低│罰金：（銀元）1 元以上。有│罰金：新臺幣1,000 元以上，│罰金刑之最低度│舊法均較│
│度刑之變更與│期徒刑加減者，其最高度及最│以百元計算。有期徒刑或罰金│刑，由銀元10元│為有利。│
│加、減】刑法│低度同加減之。拘役或罰金加│加減者，其最高度及最低度同│（前經提高10倍│        │
│第33條第5 款│減者，僅加減其最高度。    │加減之。拘役加減者，僅加減│）即新臺幣30元│        │
│、第67條、第│                          │其最高度。                │，提高為新臺幣│        │
│68條        │                          │                          │1,000 元；且加│        │
│            │                          │                          │（減）之最低數│        │
│            │                          │                          │額，亦由銀元1 │        │
│            │                          │                          │元即新臺幣3 元│        │
│            │                          │                          │，提高成為新臺│        │
│            │                          │                          │幣100 元；又罰│        │
│            │                          │                          │金刑之最低度刑│        │
│            │                          │                          │亦同加（減）之│        │
│            │                          │                          │。            │        │
├──────┼─────────────┼─────────────┼───────┼────┤
│ 【連續犯】 │第56條：「連續數行為而犯同│（刪除）                  │新法刪除連續犯│被告先後│
│            │一之罪名者，以一罪論。但得│                          │之規定。      │6 次竊盜│
│            │加重其刑至2 分之1 。」    │                          │              │犯行，依│
│            │                          │                          │              │新法須分│
│            │                          │                          │              │論併罰，│
│            │                          │                          │              │依舊法則│
│            │                          │                          │              │僅論一罪│
│            │                          │                          │              │，是舊法│
│            │                          │                          │              │有利。  │
├──────┼─────────────┼─────────────┼───────┼────┤
│【累犯變更】│受有期徒刑之執行完畢，或受│受徒刑之執行完畢，或一部之│前案依軍法裁判│本案不論│
│修正前刑法第│無期徒刑或有期徒刑一部之執│執行而赦免後，5 年以內故意│者，及因過失再│適用舊法│
│47條、第49條│行而赦免後，5 年以內再犯有│再犯有期徒刑以上之罪者，為│犯有期徒刑以上│或新法，│
│→修正後刑法│期徒刑以上之罪者，為累犯，│累犯，加重本刑至2 分之1 。│之罪者，是否構│均構成累│
│第47條第1 項│加重本刑至2 分之1 。累犯之│第98條第2 項關於因強制工作│成累犯，新舊法│犯，是以│
│、第2 項、第│規定，於前所犯罪依軍法或於│而免其刑之執行者，於受強制│規定互歧。且新│新法並未│
│49條        │外國法院受裁判者，不適用之│工作處分之執行完畢或一部之│法復另行增訂強│較有利。│
│            │。                        │執行而免除後，5 年以內故意│制工作執行完畢│        │
│            │                          │再犯有期徒刑以上之罪者，以│後之擬制累犯規│        │
│            │                          │累犯論。累犯之規定，於前所│定。          │        │
│            │                          │犯罪在外國法院受裁判者，不│              │        │
│            │                          │適用之。                  │              │        │
├──────┼─────────────┴─────────────┴───────┴────┤
│整體比較結果│新舊法均構成累犯，惟舊法僅論一罪罪數較少，且罰金刑最低度刑也較低，均較為有利。  │
└──────┴────────────────────────────────────────┘
                                                      q
